【裁判字號】    99,交聲,3045
【裁判日期】    991215
【裁判案由】    聲明異議
【裁判全文】
臺灣高雄地方法院交通事件裁定        99年度交聲字第3045號
原處分機關  高雄市政府交通局
異  議  人
上列受處分人因聲明異議案件，對於高雄市交通事件裁決所
99年7 月26日所為之處分（原處分：高市交裁字第裁32-BB00000
00號），聲明異議，本院裁定如下：
    主  文
異議駁回。
    理  由
一、原處分意旨略以：異議人即受處分人居聖祚（下簡稱異議人
    ）於民國98年7 月11日上午7 時54分許，騎乘車牌號碼OTZ-
    293 號重型機車，於高雄市○○路與和平路口，不遵守道路
    交通標線之指示，闖越紅燈，經警逕行舉發，並填製高市警
    交相字第BB0000000 號舉發違反道路交通管理事件通知單，
    爰依道路交通管理處罰條例第60條第2 項第3 款，處罰鍰新
    臺幣（下同）1,200 元等語。
二、異議意旨略以：異議人機車老舊，平日均無上鎖，且任何鑰
    匙均能發動、騎走，附近鄰人、親戚、朋友均可借用，伊於
    98年7 月11日上午7 時54分許，並無騎乘前揭機車機車行經
    前揭路口，自無裁決理由中所指違規行為，爰依法聲明異議
    等語。
三、按汽車駕駛人，駕駛汽車有不遵守道路交通標誌、標線、號
    誌之指示之情形，而本章各條無處罰之規定者，處新臺幣90
    0 元以上1800元以下罰鍰。又本條例之處罰，受舉發違反道
    路交通管理事件之受處罰人，認為受舉發之違規行為應歸責
    他人者，應於舉發違反道路交通管理事件通知單應到案日期
    前，檢附相關證據及應歸責人相關證明文件，向處罰機關告
    知應歸責人，處罰機關應即另行通知應歸責人到案依法處理
    。逾期未依規定辦理者，仍依本條例各該違反條款規定處罰
    。道路交通管理處罰條例第60條第2 項第3 款、第85條第1
    項分別定有明文。次按，送達，於應受送達人之住居所、事
    務所或營業所為之；於應送達處所不獲會晤應受送達人時，
    得將文書付與有辨別事理能力之同居人、受僱人或應送達處
    所之接收郵件人員；送達，不能依前開規定為之者，得將文
    書寄存送達地之地方自治或警察機關，並作送達通知書兩份
    ，一份黏貼於應受送達人住居所、事務所、營業所或其就業
    處所門首，另一份交由鄰居轉交或置於該送達處所信箱或其
    他適當位置，以為送達。前項情形，由郵政機關為送達者，
    得將文書寄存於送達地之郵政機關，行政程序法第72條第1
    項前段、第73條第1 項及第74條第1 、2 項分別定有明文。
四、經查：
  (一)本件異議人自85年11月11日起迄今均設籍於雄市○○區○○
    里○○○ 鄰○○路104 巷1 之5 號，有個人基本資料查詢結果
    在卷可稽（見本院99年度交聲字第1255號卷< 下稱本院卷>
    第21頁）。而本件舉發機關高雄市政府警察局交通警察大隊
    按違規採證照片，於98年8 月3 日以高市警交相字第BB0000
    000 號舉發通知單逕行舉發本件交通違規事件後，交由郵政
    機關按異議人當時戶籍地為送達，因未獲會晤應受送達人，
    亦無法將文書付與有辨別事理能力之同居人、受僱人或應送
    達處所之接收郵件人員，郵局之投遞士乃於98年8 月10日將
    郵件寄存於高雄新興郵局等情，有高雄市政府警察局交通警
    察大隊99年11月22日高市警交三字第0990028274號函及所附
    之送達證書在卷可稽（見本院卷第18頁、第20頁），本件舉
    發機關既已按異議人上開戶籍地送達本件，並經寄存於當地
    之郵政機關，揆諸前揭說明，原舉發機關已合法送達本件舉
    發通知單予異議人，合先敘明。
  (二)又本件異議人違規時間為98年7 月11日，其舉發違反道路交
    通管理事件通知單所載應到案時間為98年9 月14日，有高雄
    市政府警察局舉發違反道路交通管理事件通知單、高雄市政
    府交通局違反道路交通管理事件裁決書在卷可稽（見本院卷
    第17頁、第19頁），而據現場照片以觀，當日騎乘前揭機車
    者為男性，雖未拍攝到該騎士之正面，固無法確知當日騎乘
    該機車之人是否為異議人；然依道路交通管理處罰條例第85
    條第1 項之上開規定，異議人如主張本件違規應歸責於他人
    ，自應由異議人於舉發違反道路交通管理事件通知單所載之
    應到案日期即98年9 月14日前，檢附相關證據及應歸責人之
    相關證明文件，向原處分機關告知應歸責人為何人，然異議
    人並未於上開期日前，主動向處罰機關告知應歸責人為何人
    ，故依道路交通管理處罰條例第85條第1 項後段規定，即應
    以機車所有人即異議人為處罰對象。是則原處分機關以異議
    人為受處分人，即無違誤。
五、綜上所述，異議人所有之前開機車，於前開時、地不遵守道
    路交通標線之指示，且異議人亦未檢附相關證據及應歸責人
    之相關證明文件向原處分機關告知上開違規行為應歸責何人
    等情，均屬明確，本件異議無理由，應予駁回。
六、據上論斷，應依道路交通案件處理辦法第20條前段，裁定如
    主文。
中    華    民    國    99    年    12    月   15     日
                  交通法庭    法  官    陳航代
以上正本證明與原本無異。
如不服本裁定，應於收受送達後5 日內向本院提出抗告狀。
中    華    民    國    99    年    12    月    15    日
                              書記官    林慧君

司法院資訊處製作；財團法人民間司法改革基金會備份。
